【裁判字號】    95,交聲,143
【裁判日期】    950313
【裁判案由】    違反道路交通管理處罰條例聲明異議
【裁判全文】
臺灣臺北地方法院交通事件裁定         95年度交聲字第143號
    原處分機關  臺北市交通事件裁決所
    異  議  人
    即受處分人  甲○○
上列異議人即受處分人因違反道路交通管理處罰條例案件，對於
台北市交通事件裁決所於中華民國九十五年一月二十六日所為之
處分（原處分案號：北市裁二字第裁二二─一ＡＡ五０一一六三
號）聲明異議，本院裁定如下：
    主  文
異議駁回。
    理  由
一、按道路交通管理處罰條例所稱之「汽車」包括機器腳踏車在
    內，於本條例第三條第八款定有明文。又設有禁止停車標誌
    、標線之處所不得停車，於道路交通安全規則第一一二條第
    一項第四款已有明文。而汽車駕駛人在設有禁止停車標誌、
    標線之處所停車者，處新台幣（下同）六百元以上一千二百
    元以下罰鍰，道路交通管理處罰條例第五十六條第一項第四
    款亦有明文。再按道路交通管理處罰條例第七條之二第一項
    第七款規定，經以科學儀器取得證據資料證明其行為違規者
    （如照相機或測速器），得逕行舉發。
二、本件異議人即受處分人甲○○所有之車號為ＤＶＢ─九三三
    輕型機車，於民國九十四年六月二日下午十五時五十分許，
    停放在台北市中正區○○○街二一五號前禁止停車之人行道
    上，因駕駛人不在場，而由台北市政府停車管理處交通助理
    員以拍照之方式採證，並以受處分人有違反道路交通管理處
    罰條例第五十六條第一項第四款規定之行為，於九十四年六
    月九日北市交停字第一ＡＡ五０一一六三號違反道路交通管
    理事件通知單予以舉發，嗣將前開舉發通知單送達於受處分
    人，經受處分人於舉發通知單所載應到案日期前向原處分機
    關提出申訴，本案經原處分機關即台北市交通事件裁決所函
    請舉發單位即台北市政府停車管理處調查，因認受處分人確
    有前開違規行為，原處分機關乃以「在禁止停車處所停車」
    之違規事實，依道路交通管理處罰條例第五十六條第一項第
    四款、違反道路交通管理事件統一裁罰基準表等規定，於九
    十五年一月二十六日以北市裁二字第裁二二－一ＡＡ五０一
    一六三號裁處受處分人罰鍰六百元。
三、受處分人於其所提出之聲明異議狀內固不否認其所有之上開
    機車確於前揭時間停放於上開人行道之事實，惟矢口否認有
    何違反道路交通管理處罰條例規定之行為，辯稱：該車係停
    放在允許停放機車之白線內，未曾違規停車，因遭人移置於
    白線外，且取車時未見任何違規通知單，故未在意而逕行離
    開，為此聲明異議。
四、經查：受處分人所有之上開輕型機車於九十四年六月二日下
    午十五時五十分許停放在台北市中正區○○○街二一五號前
    禁止停車之人行道上，因駕駛人不在場，而由台北市政府停
    車管理處交通助理員以拍照之方式採證違規事實，並有前揭
    現場採證照片一張在卷可稽，又該路段已實施機車全面退出
    騎樓、人行道之停放管制，路權回歸行人專用，並於道路沿
    線設有禁止停車標誌線，則騎樓、人行道均禁止停放車輛，
    機車應停放於道路設置之機車彎或已規劃之機車停車格位內
    ；且依附卷之舉發照片所示，上開輕型機車與其他機車並排
    依序違規停放在人行道上，並無證據證明如受處分人所述上
    開輕型機車原停放允許停放機車之白線內，係遭人任意移置
    於停車格白線外之情事存在。故依附卷之舉發照片所示，受
    處分人所有之上開輕型機車確停放在禁止停車之人行道上，
    又受處分人明知前揭地點係在人行道上，且已設置禁止停車
    標誌線於該處，未劃有停車格之處，應係禁止停車，惟其仍
    在該處停放車輛，實屬違規，亦造成行人之不便或危險，本
    件亦符合道路交通管理處罰條例第七條之二第一項第七款規
    定得以科學儀器取得證據資料證明其行為違規之（如照相機
    或測速器）逕行舉發要件。是以，受處分人以前詞置辯，屬
    事後卸責之詞，並不足採。本件事證明確，受處分人所有之
    被舉發輕型機車確有前揭違規行為堪以認定。
五、綜上所述，受處分人確有於前揭時間將其所有之上開機車停
    放於禁止停車之人行道之違規行為，自屬違反道路交通管理
    處罰條例第五十六條第一項第四款之規定，而受處分人於舉
    發通知單上所載應到案日期前向原處分機關提出申訴，是原
    處分機關依道路交通管理處罰條例第五十六條第一項第四款
    、違反道路交通管理事件統一裁罰基準表等規定，於九十二
    年一月六日以北市裁二字第裁二二─一ＡＡ五０一一六三號
    裁處受處分人罰鍰六百元，經核並無違誤。本件受處分人猶
    執前詞，指摘原處分不當，係無理由，應予駁回。
據上論斷，應依道路交通案件處理辦法第十九條，裁定如主文。
中    華    民    國    95    年    3     月    13    日
                            臺灣臺北地方法院交通法庭
                            法  官  黃  雅  芬
如不服本裁定應於裁定送達後五日內向本院提出抗告狀。
                            書記官  林  碧  華
中    華    民    國    95    年    3     月    15    日


司法院資訊處製作；財團法人民間司法改革基金會備份。
